【裁判字號】    96,易,3390
【裁判日期】    970229
【裁判案由】    竊盜
【裁判全文】
臺灣高雄地方法院刑事判決              96年度易字第3390號
公  訴  人  臺灣高雄地方法院檢察署檢察官
被      告  丙○○
上列被告因竊盜案件，經檢察官提起公訴（96年度偵字第28602
號），本院判決如下：
    主  文
丙○○犯攜帶兇器竊盜罪，處有期徒刑拾月，扣案之菜刀壹把沒
收。
    事  實
一、丙○○意圖為自己不法之所有，於民國96年10月3 日凌晨2
    時30分許，攜帶客觀上足對人身安全具有危險性之菜刀1 把
    ，前往高雄市旗津區○○○路468 號工廠倉庫（夜間未有人
    居住）內，以持該菜刀切斷電纜線等方式，竊得乙○○所有
    直徑8 釐米、長約7 公尺之電纜線1 條，復遺留上開菜刀後
    騎乘機車離去現場，雖經警於後追趕仍遭其逃脫。嗣警由其
    機車號碼尋得其住處並於住處埋伏，於96年10月3 日21時許
    ，在高雄市旗津區慈愛巷82號前，為警查獲，並扣得前開被
    竊之電纜線1 條。
二、案經高雄市政府警察局鼓山分局報告臺灣高雄地方法院檢察
    署檢察官偵查起訴。
    理  由
一、證據能力部分
  (一)按被告之自白，非出於強暴、脅迫、利誘、詐欺、疲勞訊問
    、違法羈押或其他不正之方法，且與事實相符者，得為證據
    。被告陳述其自白係出於不正之方法者，應先於其他事證而
    為調查。該自白如係經檢察官提出者，法院應命檢察官就自
    白之出於自由意志，指出證明之方法。刑事訴訟法第156 條
    第1 項、第3 項分別定有明文。查被告曾於警詢時自白犯罪
    ，惟於本院準備程序時，被告即稱警詢時之所以自白犯罪係
    因遭警員施壓、責罵，及警員告以若不承認就要收押、伊因
    害怕才承認云云，主張其警詢自白非其出任意性，就此本院
    除傳喚警詢時製作筆錄之警員即證人吳志川到庭作證，吳志
    川係證稱：「（本件竊盜案件是否是你查獲的？）是的。（
    扣押筆錄、扣押物品收據、扣押物品目錄表、筆錄是否都是
    你製作的？）是的。（當時製作扣押筆錄、扣押物品收據、
    扣押物品目錄表時是否有經過被告的同意及簽名？）有，都
    有經過他的同意。（筆錄是你製作的嗎？）是的。（詢問人
    是否是另外一位警員林照祥？）是的。（當時製作筆錄時被
    告有無承認本件竊盜犯行？）有。（當時你們有無對他刑求
    、脅迫或其他不正當方法壓迫他而取得供詞？）沒有。（有
    無跟被告說如果不承認就會被收押？）無。」（本院97年1
    月17日審判筆錄第3 、4 頁）以外，被告於遭警員移送至臺
    灣高雄地方法院檢察署檢察官訊問時，對警詢之過程亦稱警
    詢內容實在、沒有遭受刑求逼供，筆錄都有看過才簽名，（
    偵卷第3 頁），本院為求慎重並就被告警詢之錄音進行勘驗
    ，勘驗結果警詢詢問過程員警口吻和緩，並無脅迫、利誘之
    情事，有本院法官助理所製作之勘驗報告在卷可稽，且經將
    該勘驗報告二次提示予被告表示意見，被告一次是強調伊沒
    有去偷，另一次則稱伊的機車是被騎出去的，對勘驗報告之
    證據能力及內容並無任何意見，由此可證被告於警詢之自白
    顯係出於任意性，自得採為本件認定事實之證據（因本院勘
    驗報告較警詢筆錄詳細，故被告於警詢之陳述應以本院勘驗
    報告為準），被告稱警詢係遭脅迫才為自白之辯解並不足採
    。
  (二)被告於本院準備程序時就警卷內之扣押筆錄、扣押物品目錄
    表稱上面之簽名也是警察逼伊簽的，及稱電纜線不是伊拿的
    、菜刀也不是伊的，似主張警察之搜索、扣押程序不合法，
    惟本案執行搜索之司法警察吳志川於96年10月3 日21時許，
    在高雄市旗津區慈愛巷82號前所執行之搜索，係經被告在自
    由意志之下同意司法警察搜索，執行搜索之警察未對被告使
    用強暴、脅迫或其他不法之手段等情，已據證人吳志川即執
    行搜索之高雄市政府警察局鼓山分局警員結證在卷，並有被
    告在扣押筆錄之執行依據欄上經受搜索人同意執行搜索處打
    勾簽名蓋章，此有被告之搜索扣押筆錄1 份在卷可按，且被
    告亦供稱上開文件內之簽名均係其親自所為無訛，可見執行
    搜索之警員係以被告同意搜索之方式執行本案之搜索。復觀
    諸被告於搜索後之同日晚間9 時30分許，依法拒絕警方夜間
    詢問，有第1 次警詢筆錄在卷可按，被告為警逮捕後猶可拒
    絕警方詢問，可見被告於為警逮捕後並未喪失自由意志，且
    既然猶可拒絕警方詢問，當亦可拒絕於自願受搜索同意書上
    簽名及捺指印，何以其並未予以爭執或拒絕，而竟仍然簽署
    該同意書？則其辯稱遭警方逮捕後係被逼才簽的云云，並不
    足採，是本案經執行搜索時所扣押之電纜線1 條，及於失竊
    地點所扣得之菜刀1 把，仍具有證據能力。
貳、實體部分：
一、訊據被告堅絕否認犯罪，辯稱伊警詢時所以自白犯罪係因遭
    警員施壓、責罵，及警員告以若不承認就要收押、伊因害怕
    才承認，及伊並沒有去偷，電纜線不是伊拿的，菜刀也不是
    伊的，伊的機車是被人家騎走，被警察追的那個人不是伊云
    云，經查：
  (一)按就被告確有上述事實所述之加重竊盜犯行，早經被告於警
    詢及偵查中自白犯罪，且該自白如上所述係被告基於任意性
    所為陳述，自有證據能力；更且被告除於警詢自白外，經警
    員將其移送至臺灣高雄地方法院檢察署檢察官訊問時，被告
    仍承認有為本件竊盜罪行，被告於本院準備程序中亦稱對偵
    訊陳述之證據能力沒有意見，故被告於警詢及偵查中顯然均
    已自白犯罪，此外本案並有扣案之電纜線1 條（已交還予被
    害人暫時領回保管）、菜刀1 把與證人吳志川詳述當天查獲
    被告之經過：「〔照片上的電纜線是否是在高雄市旗津區慈
    愛巷82號前查獲的？（請審判長提示警卷第16頁）〕是的，
    當時電纜線是放在上開地址（被告的地址）前面的附近。（
    為何會去該處？）當天竊盜發生的時候被告有騎機車跑給我
    們追，我們巡邏車在被告後面追了一、二十幾分鐘，被告雖
    然跑掉了，但是我們有記下車牌號碼，我們在他家等到晚上
    九點多，被告才回家，我們是下午過去等的，過去的時候電
    纜線就已經在他家那裡了，我們就埋伏在那邊。（電纜線有
    無拿給被害人去指認問是否是他失竊的物品？）有，他有說
    查獲的電纜線是他的。（另外這個電纜線你們有無檢視切口
    是刀子切的或者其他物品切割的？）不是很齊但是是刀子切
    的，菜刀砍到都鈍掉了。（在竊盜現場有查獲一支菜刀，是
    否就是扣案之菜刀？）是的。（扣案之菜刀是否是生銹或者
    鈍掉的？）就是它切的鈍掉了，有點生銹。」（本院96年1
    月17日審判筆錄第4 、5 頁），及證人乙○○證述其倉庫夜
    間無人居住、倉庫內之電纜線於96年10月3 日被竊之經過，
    均可作為被告自白之補強證據，則被告於96年10月3 日凌晨
    2 時30分許，有持菜刀進入乙○○位於高雄市旗津區○○○
    路468 號工廠倉庫（夜間未有人居住）內，以持該菜刀切斷
    電纜線等方式，切斷被害人乙○○所有直徑8 釐米、長約7
    公尺之電纜線1 條得手後逃逸之事，洵堪認定。
  (二)被告雖辯稱伊並沒有去偷電纜線，菜刀不是伊的，伊的機車
    是被人家騎走所以被警察追的那個人不是伊云云，惟查除被
    告業已自白並有補強證據可證明被告犯罪，以及依本院勘驗
    報告可證明被告於警詢時已主動表示電纜線是伊用菜刀偷的
    ，菜刀是伊的等語外，被害人倉庫遭竊之電纜線，依警員吳
    志川於本院所為前開證述可知，該電纜線是在被告住處前面
    的附近遭查獲，若果如被告所言是別人騎被告機車所為，則
    該他人既已將電纜線偷走，當會將電纜線賣出以獲取金錢或
    為其他處分，為何電纜線會無故放在被告住家前面附近？故
    由電纜線被查獲位置可知，被告前開辯解有違常理，自不足
    使人採信。
二、按刑法第321 條第1 項第3 款之攜帶兇器竊盜罪，係以行為
    人攜帶兇器竊盜為其加重條件，此所謂兇器，其種類並無限
    制，凡客觀上足對人之生命、身體、安全構成威脅，具有危
    險性之兇器均屬之，且祇須行竊時攜帶此種具有危險性之兇
    器為已足，並不以攜帶之初有行兇之意圖為必要（最高法院
    79年度臺上字第5253號判例意旨參照）。扣案之菜刀1 支，
    依照片內容即可知為金屬材質，且係被告用以切斷電纜線之
    用，顯然有一定之銳利度，當足以作為殺傷人之生命、身體
    之器械，係具有危險性之兇器無訛，核被告所為，係犯刑法
    第321 條第1 項第3 款之攜帶兇器竊盜罪，爰審酌被告任意
    竊取他財物，漠視他人財產法益，更於竊盜時攜帶客觀上可
    作為兇器之菜刀行竊，嚴重危害他人生、身體安全，且犯後
    否認犯罪，態度不佳，及竊取物品之價值、犯罪之動機、目
    的、手段等一切情，量處如主文所示之刑；扣案之菜刀1 把
    ，係供被告犯罪所用之物，且為其所有，業據被告於警詢時
    供承在卷，併依刑法第38條第3 項、第1 項第2 款之規定宣
    告沒收。
據上論斷，應依刑事訴訟法第299 條第1 項前段、刑法第321 條
第1 項第3款、第38條第3 項、第1 項第2 款，判決如主文。
本案經檢察官甲○○到庭執行職務。
中    華    民    國    97    年    2     月    29    日
                  刑事第九庭  審判長法  官  張世賢
                                    法  官  王奕勛
                                    法  官  黃紀錄
以上正本證明與原本無異。
如不服本判決應於收受本判決後10日內向本院提出上訴書狀，並
應敘述具體理由，如未敘述上訴理由者，應於上訴期間屆滿後20
日內補提理由書狀於本院（均須按他造當事人之人數附繕本）「
切勿逕送上級法院」。
中    華    民    國    97    年    2     月    29    日
                                    書記官  林志衡
附錄法條：
中華民國刑法第321條（加重竊盜罪）
犯竊盜罪而有左列情形之一者，處六月以上、五年以下有期徒刑
：
一、於夜間侵入住宅或有人居住之建築物、船艦或隱匿其內而犯
之者。
二、毀越門扇、牆垣或其他安全設備而犯之者。
三、攜帶兇器而犯之者。
四、結夥三人以上而犯之者。
五、乘火災、水災或其他災害之際而犯之者。
六、在車站或埠頭而犯之者。
前項之未遂犯罰之。


司法院資訊處製作；財團法人民間司法改革基金會備份。
